臺灣高等法院刑事判決　　　　　　　　　　　　　九十一年度上訴字第二一四八號
　　上　訴　人
　　即　被　告　丙○○
　　指定辯護人　本院甲○
右上訴人因毒品危害防制條例案件，不服臺灣桃園地方法院九十年度訴緝字第十四號
，中華民國九十一年六月十四日第一審判決（起訴案號：臺灣桃園地方法院檢察署八
十九年度偵字第八○六八號、第九二○○號），提起上訴，本院判決如左：
    主  文
原判決撤銷。
丙○○連續販賣第二級毒品，處有期徒刑柒年貳月。扣案之第二級毒品安非他命肆小
包（淨重貳點壹貳公克）沒收銷燬之；扣案之0000000000行動電話晶片卡
壹張沒收；販賣毒品所得新台幣貳仟元沒收之，如全部或一部不能沒收時，以其財產
抵償之。
    事  實
一、丙○○基於販賣第二級毒品安非他命圖利之概括犯意，分別於民國八十八年三月
    間某日、八十八年十一月間某日，連續在乙○○位於桃園縣平鎮市○○路○段一
    二四巷十九弄一號四樓住處之大樓門口，以每次一小包新台幣（下同）一千元之
    代價，販賣安非他命予乙○○，前後計二次。嗣於八十九年五月二十五日晚上，
    乙○○經警臨檢查獲持有毒品，經警指示，乙○○撥打丙○○00000000
    00號行動電話，向丙○○偽稱欲購安非他命，經雙方約定完竣後，丙○○遂將
    安非他命四小包（含袋重二．八公克，淨重二．一二公克）置於知情之女友丁○○身上藏放，以為掩護，二人於同日晚上十一時五分許，依約一同前往桃園縣八
    德市○○街三十七號之松雨汽車旅館一一三號房內，為警埋伏查獲，並當場於丁○○身上扣得丙○○所有安非他命四小包及上述行動電話晶片卡乙張，致販毒未
    遂（丁○○寄藏禁藥罪部分，業經另案判決確定）。
二、案經桃園縣警察局八德分局報告台灣桃園地方法院檢察署檢察官偵查起訴。
    理  由
一、訊據上訴人即被告丙○○矢口否認販賣安非他命犯行，並辯稱：在丁○○身上查
    獲之毒品，是伊自己要吸食之用，案發當日乙○○打電話，詢問有無安非他命，
    伊向乙○○表示，並沒有在賣安非他命，因朋友「阿忠」遭拘捕需要錢，所以到
    松雨旅館向乙○○拿錢，查扣毒品是「阿忠」留下委託保管，伊從無販賣安非他
    命云云。
二、經查：
  (一)右揭事實，業據被告於警訊時坦稱：「我有賣安非他命給乙○○。共三次。第一
    次時間我記不起來，是在乙○○家（平鎮市○○路○段一二四巷十九弄一號四樓
    ）樓下門口，乙○○用新台幣壹仟元，跟我買○．六公克安非他命一包。第二次
    是於八十八年十一月份，也是送到乙○○家樓下門口，壹仟元，跟我買○．六公
    克安非他命。第三次就是被警方查獲這次，是乙○○打我行動電話000000
    0000號，給我要向我買仟元安非他命，二公克，並與我約在松雨汽車旅館
    一一三房內，當場被警方查獲。」；於檢察官偵查時亦坦稱：「（有無販賣毒品
    給乙○○？）有，．．最後一次是昨天，一包一千元，在乙○○他家樓下。」（
    見偵字第八○六八號卷第九頁、第四十二頁）。證人乙○○亦供證：「．．第一
    次是在八十八年三月份，在我家樓下門口，第二次是在八十八年十一月份，也在
    我家樓下，每次交易金額壹仟元，重量約壹公克，最後一次就是這次被警方查獲
    之時。」（見同上偵卷第十四頁反面）。查二人供述雙方交易之時間、地點、次
    數、金額，並無二致，雖二人所述每次一千元購買之數量各為約○．六公克或約
    一公克，然衡之二人之交易係以金額為準，就毒品重量應較不注重而記憶不深，
    致其中陳述有所誤差，且謂「約」，當係差不多之意，故二人之所述，難謂有不
    符合之處。
  (二)被告再坦稱：「我有要賣乙○○安非他命。」「乙○○要購買仟元。我共帶肆
    包安非他命，含袋重二．八公克．．．．。」（見偵字第八○六八號卷第七頁反
    面），核與證人乙○○證稱：「警方於昨（二十五）日晚上二十二時許，請我跟
    阿峰聯絡，我就打阿峰的行動電話0000000000號與他聯絡，並約定當
    晚二十三時○分至二十三時三十分在松雨賓館一一三室（桃園縣八德市○○街三
    十七號）等他，阿峰在電話中說他現在有五千元的貨（指安非他命）。我要跟他
    買三千元。」（見同上偵卷第十二頁），證人丁○○供稱：「丙○○是在五月二
    十五日二十二時三十分左右到我家（桃園縣大溪鎮○○○路六－三號）時，拿安
    非他命給我，叫我藏在身上，後來就帶我去松雨汽車旅館。」（見同上偵卷第十
    九頁反面），證人即承辦員警許瑞福供證：「案發當時，在汽車旅館查獲乙○○
    時，問林女安非他命係向何人購買，乙○○言，是向丙○○購得。然後由林女打
    電話給丙○○，稱要購買安非他命，然後丙○○就帶丁○○，兩人一起前往進入
    約定的賓館房間，我們隨即跟著進入該房間，當場在羅女身上查獲安非他命，然
    後帶回警局分別製作筆錄，當時我是製作丙○○的筆錄，並有全程錄音，當時丙○○並無提藥之情形，一切都是依照法律程序，並無不當訊問。」（見原審訴緝
    卷第五十三、五十四頁）之情節相合，益見被告確有販賣安非他命與乙○○之事
    。
  (三)被告雖以上開毒品係友人「阿忠」所有，其前往找乙○○，係要幫「阿忠」向乙○○要錢等情置辯。惟被告迄未能提出「阿忠」之真實姓名、年籍資料以供本院
    追查，所謂「阿忠」者，無非臨訟杜撰，委無足取。又被告另辯稱，伊與乙○○
    一起移送桃園地檢署時，乙○○表示，是警察要乙○○說被告販賣毒品給乙○○
    云云，惟乙○○於檢察官訊問時亦指證被告確有販賣毒品，是被告所辯，亦無可
    採。再本件係證人乙○○經警查獲後，在警員授意下明言購毒，其等之交易並經
    警員全程監控，被告與乙○○若非先前有安非他命之交易，及被告當時有販賣安
    非他命之真意，斷無在約定時間、地點出現之理。此外，本件並有前揭藉以聯絡
    買賣事宜之行動電話門號晶片卡一張及自證人丁○○身上查扣由被告交予之結晶
    物四小包（淨重二．一二公克）扣案可資佐證，該扣案之結晶物四小包，經送請
    法務部調查局鑑驗結果，認含有甲基安非他命成份，有該局八十九年九月二十八
    日（八九）陸（一）字第八九○六九八九五號檢驗通知書一紙附卷可稽（見原審
    卷第五十一頁）。
  (四)本件最後一次交易，被告係因警方查獲乙○○後，經警授意引被告出面販售第二
    級毒品安非他命，被告因而攜帶安非他命前往交易，乙○○並無毒品買入之真意
    ，惟被告與施用毒品者聯絡後，既已依約攜帶毒品前往交易，其即有販賣毒品之
    故意，並已著手實施販賣毒品之行為，僅因購毒者無購買之真意，並遭埋伏之員
    警當場逮獲致未完成販賣該毒品之行為，仍應構成販賣毒品未遂罪（參見最高法
    院八十五年度第四次刑事庭會議決議）。雖本件被告否認販賣，致無從查知其購
    入時之價格，但安非他命為政府嚴予查緝之違禁品，被告與乙○○又非至交好友
    ，苟無利可圖，應無甘冒被查緝法辦重刑之危險，多次提供，是其販入之價格必
    較售出之價格低廉，而有從中牟取買賣差價之營利意圖。
  綜上所述，被告所辯，無非事後卸責之詞，不足採信。本件事證明確，其犯行堪以
  認定，應依法論科。
三、核被告所為，前二次係犯毒品危害防制條例第四條第二項之販賣第二級毒品罪，
    最後一次為同條第五項第二項之販賣第二級毒品未遂罪。販賣安非他命前持有安
    非他命之低度行為，應為販賣之高度行為所吸收，不另論罪。被告多次犯行（二
    次既遂、一次未遂），時間緊接，方法類似，觸犯同一構成要件之罪，顯係基於
    概括犯意為之，為連續犯，以一罪論，並加重其刑。原審論處被告罪刑，本非無
    見，惟被告尚有如右二次販賣既遂犯行，原審未予論罪科刑，尚有未洽，被告上
    訴否認犯罪，雖無理由，然原判決既有可議，仍屬無可維持，自應由本院將原判
    決撤銷。爰審酌被告素行、犯罪動機、目的、手段及犯後態度等一切情狀，量處
    如主所示之刑，以示懲儆。扣案之第二級毒品安非他命四小包（淨重二．一二公
    克），應依毒品危害防制條例第十八條第一項前段沒收銷燬之；扣案之門號00
    00000000行動電話晶片卡一張，係被告所有並供販賣安非他命所用之物
    ，業據被告自承在卷（見偵字第八○六八號卷第七頁），應依同條例第十九條第
    一項之規定宣告沒收；被告販賣所得二千元，雖未扣案，因其為犯罪所得之財物
    ，亦應依同條例第十九條第一項規定沒收之，如全部或一部不能沒收時，以其財
    產抵償之。至於乙○○佯裝購毒之三千元，尚未交付，即非被告因販毒所取得之
    財物，自不得併予宣告沒收；扣案之施用毒品器具吸食器及玻璃球各一個，雖係
    被告所有，因非供本案犯罪所用之物，亦不併予宣告沒收。
據上論斷，應依刑事訴訟法第三百六十九條第一項前段、第三百六十四條、第二百九
十九條第一項前段、毒品危害防制條例第四條第二項、第十八條第一項前段、第十九
條第一項、刑法第十一條前段、第五十六條，判決如主文。
本案經檢察官柯麗鈴到庭執行職務。
中      華      民      國    九十一    年      十      月      九      日
                              臺灣高等法院刑事第五庭
                                  審判長法  官  曾  德  水
                                        法  官  蘇  素  娥
                                        法  官  楊  貴  雄
右正本證明與原本無異。
如不服本判決應於收受送達後十日內向本院提出上訴書狀，其未敘述上訴之理由者並
得於提起上訴後十日內向本院補提理由書（均須按他造當事人之人數附繕本）。
                                        書記官  初  玲  玲
中      華      民      國    九十一    年      十      月     十一     日
附錄：本判決論罪科刑法條全文
毒品危害防制條例第四條第二項、第五項：
二製造、運輸、販賣第二級毒品者，處無期徒刑或七年以上有期徒刑，得併科新臺幣
  七百萬元以下罰金。
五前四項之未遂犯罰之。
